臺灣苗栗地方法院刑事判決　　　　　　　　　　　　　九十三年度易字第一五八號
　　聲　請　人　臺灣苗栗地方法院檢察署檢察官
　　被　　　告　乙○○
右列被告因竊盜案件，經檢察官聲請簡易判決處刑（九十二年度偵字第一八五六號）
，經本院認為不應以簡易判決處刑，而適用通常訴訟程序，判決如左：
    主  文
乙○○帶兇器、踰越牆垣、毀壞門扇、於夜間侵入住宅竊盜，累犯，處有期徒刑壹
年陸月。扣案之扭力鉗壹支沒收。
    事  實
一、乙○○前因違反毒品危害防制條例案件，經法院判處有期徒刑六月確定；又因違
    反毒品危害防制條例、竊盜等案件，經法院分別判處有期徒刑一年、五月確定，
    並嗣經裁定應執行刑為有期徒刑一年三月確定，上述刑期經接續執行於民國九十
    二年四月二十三日（聲請簡易判決處刑書誤計為九十二年一月間）因縮刑假釋期
    滿而執行完畢。
二、詎乙○○不知悔改，復意圖為自己不法之所有，於九十二年五月五日二十時三十
    分許，持客觀上可供兇器使用，對人之生命、身體、安全均具有危險性之扭力鉗
    一支，於夜間踰越牆垣爬上丙○○位於苗栗縣銅鑼鄉○○村○○路二之二十一號
    後，侵入丙○○之住宅二樓房間內，竊取白金袖套二個（價值約新台幣〔下同〕
    五百元）得手。嗣經丙○○發覺報警逮捕，並扣得其所有的扭力鉗一支。
三、案經苗栗縣警察局苗栗分局移送臺灣苗栗地方法院檢察署檢察官偵查後聲請簡易
    判決處刑，由本院改適用通常訴訟程序審理。
    理  由
一、訊據被告固不否認有侵入住宅竊取被害人袖套之事實，惟辯稱：伊是逛夜市時，
    要去暗處小便，恰巧看到有一身材高大之人從被害人住處出來，將袖套與扭力鉗
    放置於窗沿處，即帶著一包東西離開，伊才臨時起意想跟著進去偷。伊未帶扭
    力鉗破壞門鎖，門鎖不知是誰破壞的云云。惟查：
  (一)扣案之扭力鉗一支、白金袖套一雙，均係在被告身上所查獲；而被害人二樓之後
    門喇叭鎖係經工具強力扭壞；白金袖套則原係放在被害人二樓臥室內遭人竊取；
    扣案之扭力鉗一支亦非被害人家中所有；且除上開白金袖套外，其餘並無他物遺
    失等情，均據被害人丙○○於警詢及本院審理中指陳明確，並經證人即查獲之苗
    栗分局銅鑼分駐所警員甲○○、賴建宗二人於審理中證述無訛。從而，被害人家
    中既除上開袖套外並未遺失其他物品，被告供稱另有他人帶著一包東西離開，即
    悖乎事理；又本件若確有他人先於被告竊盜，則上開之白金袖套既已竊取得手，
    何有可能又隨手置於窗沿處，而不同時去，逕任被告坐收漁人之利？尤以被告
    供詞本甚反復，先是矢口否認曾侵入被害人屋內，辯稱：「我拿著鉗子要去開門
    鎖，結果門鎖本來就是壞的。我正要進去時，就有人回來了，於是我就跑掉，被
    抓到」云云（參見九十三年六月十四日調查筆錄）。又供稱：我是去逛夜市，要
    去暗處小便，恰巧看到有人從被害人住處出來，才臨時起意想跟著進去偷云云。
    然有關被告確己侵入住宅二樓行竊一節，因嗣後於審理進行中，被告見被害人及
    警員均到庭證述當時經過，自知已無法自圓其說，已俯認確已進入屋內行竊無訛
    ；至於被告係先踰越被害人之一樓圍牆而爬上二樓，再自二樓之後門侵入被害人
    豈是被告供稱：係「臨時起意想跟著進去偷」可以說明？況依被害人丙○○之證
    詞以觀，當日被害人進門前先在家門外與鄰居聊天約半小時，後來開門回家，於
    一樓即發現有遭人竊盜之痕跡，遂跑出去喊「有賊」。這時就發現二樓有人在跑
    ，伊遂與鄰居一起繞到住宅後方，看見被告從二樓跳下來，陷在屋後田地之爛泥
    巴中，而被眾人當場擒獲，依此情節，則自被害人發現遭竊至擒獲被告止，時間
    甚為短暫，且除被告外並未查獲任何他人，若確有被告以外之第三人先於被告進
    入竊盜，則二者之竊盜時間勢必極為密接，然衡以常情，又豈會如此巧合？綜合
    上述可證，被告之所以於偵查、審理中均供認竊盜不諱，只是因為被告當日係遭
    人贓俱獲，難以抵賴所致，並非被告有知恥改過之心；至於被告之所以斤斤於已
    有他人先行侵入云云；或未帶扭力鉗破壞門鎖云云，甚至否認曾侵入住宅云云
    ，揆其目的均係在被告基於多次之前科經驗，對竊盜罪之相關加重要件已知之甚
    詳，從而試圖藉詞迴避有關帶兇器、夜間侵入住宅等規定以求卸責而已，顯無
    可採。
  (二)綜合上述，被告之辯詞均係畏罪卸責之詞，無足採信。而被告確有侵入住宅竊取
    被害人袖套之事實，又據被告於審理終結前坦承不諱（被告最後否認者，僅餘
    帶扭力鉗破壞門鎖部分），且據被害人丙○○於偵查及審理中指訴歷歷，復核與
    證人甲○○、賴建宗證述查獲之情節相符，復有贓物領據一紙附卷可稽，被告犯
    行洵堪認定。
二、
  (一)按刑法第三百二十一條第一項第一款之「夜間」，係指「日出前、日沒後」，本
    件犯罪時間係在二十時三十分許，屬於「夜間」；又設置於門上之喇叭鎖，既附
    著於門上而無從分離，則毀壞門上之喇叭鎖而進入室內，核屬「毀壞門扇」；至
    於同條項第三款之「帶兇器」，其兇器之種類並無限制，凡客觀上足以對人之
    生命、身體、安全構成威脅者均屬之。且只需行竊時有帶此種具有危險性之兇
    器已足，並不以帶之初即有行兇之意圖為必要，最高法院七十九年台上字第五
    二五三號判例可資參照。而「扭力鉗」既為金屬材質，堅硬銳利，其客觀上對人
    之生命、身體、安全具有危險性，可供為兇器使用，核屬「兇器」甚明，均合先
    敘明。
  (二)被告乙○○持扭力鉗踰越牆垣、毀壞門扇、於夜間侵入住宅竊盜，核其所為，係
    犯刑法第三百二十一條第一項第一款、第二款、第三款之加重竊盜罪。公訴意旨
    就被告踰越牆垣部分之事實未予細查，從而漏論同條第二款之罪，尚有未洽，惟
    該部分既僅屬犯罪加重要件之擴張，自為起訴效力所及，本院自得併予審理，尚
    無庸變更法條，附此敘明。
  (三)又按被告前因於九十二年十二月間，在新竹市○○路○段一二六號附近，竊取停
    放該處之自用小客車內之汽車音響一組；又於九十三年一月間，在苗栗縣竹南鎮
    竹南保齡球館後方停車場內，竊取自用小貨車一台等竊盜犯行，經本院於九十三
    年三月二十五日以九十三年度易字第九二號刑事判決，判處被告有期徒刑一年四
    月，於同年五月三日確定一節，有該判決影本一份附卷可稽。依上開判決確定之
    犯罪事實之時間距本件起訴事實相距已逾半年，犯罪地點及手法亦迥異，且被告
    自承本案的竊盜案是臨時起意，與之前的竊盜無關（本院卷審理筆錄第二十五頁
    參照），可見二者間顯無概括之犯意可言，而係分別起意，並無連續犯之裁判上
    一罪關係，當非前案確定判決效力所及。本件既經檢察官另行起訴，本院自應依
    法審理，併此敘明。
  (四)末查，被告有如事實欄所載之前科紀錄，有臺灣高等法院被告全國前案紀錄表附
    卷可考，其受有期徒刑執行完畢後，五年以內再犯本件有期徒刑以上之罪，為累
    犯，應依刑法第四十七條規定加重其刑。
  (五)爰審酌被告於犯罪後雖承認部分犯行，然對犯罪細節始終藉詞閃避，且對犯罪之
    加重要件部分事實，故意避重就輕，一味試圖卸責，顯見被告對其所犯罪行，全
    無悔意，且存僥倖之心，堪證惡性較重，檢察官求處有期徒刑二年以上尚非無據
    ；惟衡酌被告本件之犯罪所得僅為白金袖套二個，價值僅約五百元，且得手後即
    遭查獲而已發還被害人，被害人之損害尚屬輕微等一切情狀，認為有期徒刑二年
    略嫌稍重，爰予減輕量處如主文所示之刑，以示懲儆，並期罪當其刑。扣案之扭
    力鉗一支，被告雖否認為其所有，然既係自被告身上所扣得，且非被害人所有，
    業據被害人供陳在卷，是被告之否認業經本院認定洵無足採已如前述，則該扭力
    鉗確為被告所有且係供以竊盜使用之物無訛，即應依刑法第三十八條第一項第二
    款規定沒收。
據上論斷，爰依刑事訴訟法第四百五十二條、第二百九十九條第一項前段、刑法第三
百二十一條第一項第一款、第二款、第三款、第四十七條、第三十八條第一項第二款
，判決如主文。
本案經檢察官廖啟村到庭執行職務。
中　　　華　　　民　　　國　　九十三　　年　　　九　　　月　　 三十 　　日
                              臺灣苗栗地方法院刑事第三庭
                                  審判長法  官  劉興浪
                                        法  官  蔡志宏
                                        法  官  楊台清
右正本證明與原本無異。
如不服本判決，應於送達後十日內向本院提出上訴狀 (須附繕本)，上訴於台灣高等
法院台中分院。
                                        書記官  王月香
中　　　華　　　民　　　國　　九十三　　年　　 十一 　　月　　　八　　　日
附錄本判決論罪科刑法條全文：
中華民國刑法第三百二十一條第一項
犯竊盜罪而有左列情形之一者，處六月以上、五年以下有期徒刑：
一  於夜間侵入住宅或有人居住之建築物、船艦或隱匿其內而犯之者。
二  毀越門扇、牆垣或其他安全設備而犯之者。
三  攜帶兇器而犯之者。
四  結夥三人以上而犯之者。
五  乘火災、水災或其他災害之際而犯之者。
六  在車站或埠頭而犯之者。
